【裁判字號】    97,審訴,5313
【裁判日期】    971223
【裁判案由】    毒品危害防制條例
【裁判全文】
臺灣高雄地方法院刑事判決            97年度審訴字第5313號
公  訴  人  臺灣高雄地方法院檢察署檢察官
被      告  丙○○
上列被告因毒品危害防制條例案件，經檢察官提起公訴（97年度
毒偵字第6827號、97年度毒偵字第6829號、97年度偵字第24079
號），被告就被訴事實為有罪之陳述，經告知簡式審判程序之旨
，並聽取被告與公訴人之意見後，本院合議庭裁定由受命法官獨
任進行簡式審判程序，本院判決如下：
    主  文
丙○○犯侵占罪，累犯，處有期徒刑參月，減為有期徒刑壹月拾
伍日。又犯施用第一級毒品貳罪，均累犯，各處有期徒刑柒月。
應執行有期徒刑壹年拾伍日。
    事  實
一、丙○○前於民國90年間，因施用毒品案件，經本院裁定送觀
    察、勒戒後，認無繼續施用毒品之傾向，而於90年8 月29日
    觀察、勒戒執行完畢，自臺灣高雄看守所附設勒戒處所釋放
    ，由臺灣高雄地方法院檢察署檢察官以90年度毒偵字第3362
    號為不起訴處分確定。又於93年間，因施用毒品案件，經本
    院以93年度訴字第1382號、93年度訴字第3256號，各判處有
    期徒刑10月確定，兩案接續執行，於95年4 月11日縮短刑期
    假釋出獄，並於95年6 月6 日假釋期滿未經撤銷而執行完畢
    。詎丙○○不知悔改，竟基於意圖為自己不法所有之犯意，
    於95年12月15日下午4 時許，在其與甲○○同居之高雄市前
    金區○○○街14 3號5 之4 樓住處，將甲○○所有而出借予
    其使用之ELIYA 廠牌手機1 支（型號：3768、序號：000000
    00000000 0號），變易持有為所有之意思而侵占入己，將該
    手機持至設於高雄市苓雅區○○○路292 號「金時代當舖」
    典當質押予陳碩彥，借得款項新臺幣800 元。另分別基於施
    用第一級毒品之犯意，先於96年12月1 日凌晨0 時許，在其
    前揭住處，以將第一級毒品海洛因摻入香菸後，吸食含有海
    洛因成分煙氣之方式，施用第一級毒品海洛因1 次，而於同
    日上午10時20分許，在高雄市○○區○○路與中華路口，為
    警查獲，經採尿送驗結果呈嗎啡陽性反應後，再於97年1 月
    6 日凌晨0 時許，在其前揭住處，以同一方式，施用第一級
    毒品海洛因1 次，嗣於97年1 月8 日凌晨0 時5 分許，在高
    雄市三民區○○○路與三民街口，為警查獲，經採尿送驗結
    果亦呈嗎啡陽性反應，始獲上情。
二、案經高雄市政府警察局前鎮分局、三民第二分局報告臺灣高
    雄地方法院檢察署檢察官偵查起訴。
    理  由
一、本件被告所犯係死刑、無期徒刑、最輕本刑為3 年以上有期
    徒刑以外之罪，其於準備程序中就被訴事實為有罪之陳述，
    經法官告知簡式審判程序之旨，並聽取公訴人及被告之意見
    後，本院依刑事訴訟法第273 條之1 第1 項之規定，裁定進
    行簡式審判程序。
二、訊據被告對於上揭侵占手機，以及先後2 次施用第一級毒品
    海洛因之行為，供承不諱，核與證人即被告同居人甲○○、
    「金時代當舖」負責人陳碩彥證述情節相符，並有當舖收當
    物品登記簿、收當物品資料畫面、正修科技大學超微量研究
    科技中心檢驗報告暨列管毒品人口尿液檢體採集送驗紀錄表
    、高雄市立凱旋醫院濫用藥物尿液檢驗報告暨濫用藥物尿液
    檢體監管紀錄表各1 份附卷可稽，本案事證明確，被告犯行
    ，堪以認定，應予依法論科。
三、核被告所為，係犯刑法第335 條第1 項之侵占罪、毒品危害
    防制條例第10條第1 項之施用第一級毒品罪。被告先後2 次
    持有第一級毒品後進而施用，其持有之低度行為均應為施用
    之高度行為所吸收，故均不另論其持有毒品罪。被告所犯上
    開侵占及施用第一級毒品2 罪，犯意各別，應予分論併罰。
    被告前因施用毒品案件，經本院以93年度訴字第1382號、93
    年度訴字第3256號，各判處有期徒刑10月確定，兩案接續執
    行，並於95年6 月6 日執行完畢，有臺灣高等法院被告前案
    紀錄表1 份在卷可佐，是被告於有期徒刑執行完畢後，5 年
    內故意再犯本件有期徒刑以上之3 罪，均為累犯，應依刑法
    第47條第1 項規定，加重其刑。本院審酌被告前因施用毒品
    案件，經勒戒、觀察程序，由檢察官為不起訴處分後，仍未
    戒絕毒品，再次施用第一級毒品自戕其身，顯然缺乏戒絕毒
    品之決心，且因貪圖私利，侵占甲○○所有之手機，致生損
    害於甲○○，迄今仍未與甲○○達成和解，惟念及被告坦承
    侵占及施用第一級毒品之事實，本件侵占之財物，價值不高
    ，且被告施用毒品之行為，並未害及他人等一切情狀，分別
    量處如主文所示之刑。又中華民國九十六年罪犯減刑條例業
    於96年7 月4 日公布，並於同年月16日起施行，被告所犯侵
    占行為，係在96年4 月24日減刑基準日之前，且所犯之罪核
    與該條例第2 條第1 項之規定相符，復無同條例第3 條限制
    減刑之除外情形，爰依該條例第2 條第1 項第3 款規定，減
    其上開宣告刑期二分之一。且就被告所犯上開各罪，依第51
    條規定，定應執行刑如主文所示。
據上論斷，應依刑事訴訟法第273 條之1 第1 項、第299 條第1
項前段，毒品危害防制條例第10條第1 項，刑法第11條前段、第
335 條第1 項、第47條第1 項、第51條第5 款，刑法施行法第1
條之1 ，中華民國九十六年罪犯減刑條例第2 條第1 項第3 款、
第7 條，判決如主文。
本案經檢察官乙○○到庭執行職務。
中    華    民    國    97    年    12    月    23    日
                  刑事第七庭  法  官  高增泓
以上正本證明與原本無異。
如不服本判決，應於判決送達後10日內，向本院提出上訴狀。
                              書記官  黃麗玉
中    華    民    國    97    年    12    月    23    日
附錄本案論罪科刑法條全文：
刑法第335條
意圖為自己或第三人不法之所有，而侵占自己持有他人之物者，
處5 年以下有期徒刑、拘役或科或併科1 千元以下罰金。
前項之未遂犯罰之。
毒品危害防制條例第10條
施用第一級毒品者，處 6 月以上 5 年以下有期徒刑。
施用第二級毒品者，處 3 年以下有期徒刑。


司法院資訊處製作；財團法人民間司法改革基金會備份。
